臺灣花蓮地方法院刑事判決　　　　　　　 94年度訴字第374號
公　訴　人　臺灣花蓮地方法院檢察署檢察官
被　　　告　乙○○
　　　　　　甲○○
共　　　同
指定辯護人　本院公設護辯護人呂維
上列被告因違反毒品危害防制條例案件，經檢察官提起公訴（94
年度偵字第3216、3734號），本院判決如下：
    主  文
乙○○共同連續販賣第二級毒品，累犯，處有期徒刑捌年陸月，
販賣第二級毒品所得新台幣陸萬柒仟佰元沒收，如全部或一部
不能沒收時，以其財產抵償之，扣案之分裝袋貳包、ＳＩＭ卡
張、行動電話伍支、記事簿本、便條紙壹張、帳冊壹張均沒收
。
甲○○共同連續販賣第二級毒品，處有期徒刑柒年陸月，販賣第
二級毒品所得新台幣貳萬仟捌佰元沒收，如全部或一部不能沒
收時，以其財產抵償之，扣案之分裝袋貳包、ＳＩＭ卡張、行
動電話伍支、記事簿本、便條紙壹張、帳冊壹張均沒收。
扣案之安非他命殘渣袋共捌個均沒收銷燬之。
    事　實
一、乙○○曾因違反毒品危害防制條例案件，經本院判處有期徒
    刑3月確定，甫於民國93年7月22日縮刑期滿執行完畢，詎其
    仍不知悔改，基於販賣第二級毒品安非他命（下稱安非他命
    ）以營利之概括犯意，或自行或分別與甲○○、陳順郎共同
    基於上開之概括犯意聯絡，由乙○○或甲○○、陳順郎（業
    經檢察官另案偵查中）接聽購毒者所撥打之乙○○所有之00
    00000000號等行動電話，約定交易時間、地點、購買毒品安
    非他命之價額後，再共同或由渠等其中一人前往交付毒品並
    收款，自94年7月間某日起至同年8月某日止，連續在花蓮縣
    市等地，販賣安非他命予田美月、王國偉、劉光亮、綽號「
    有信」之年籍不詳的成年人、賴清河、黃惠美（綽號阿美）
    、綽號黑仔（別名阿東）之年籍不詳的成年男子、陳婉茹、
    楊文明等人（詳細的販賣時間、地點、價格、次數等均如附
    表所示）。嗣於94年9月8日下午2 時許，在乙○○位於花蓮
    市○○街148巷2弄42號4樓506房及花蓮市○○○街89號5樓之
    12二處租屋處查獲，並扣得其所有供販毒所用之分裝袋2 包
    、SIM卡3 張、行動電話5支、記事簿3本、便條紙1張及安非
    他命殘渣袋1 個。復於94年10月19日中午12時40分許，為警
    持搜索票在甲○○位於花蓮市○○街35號4樓402室租屋處查
    獲，並扣得乙○○所有用以記載販毒所得之帳冊1 張、安非
    他命殘渣袋7個，而查悉上情。
二、案經花蓮縣警察局移送臺灣花蓮地方法院花蓮分院檢察處檢
    察官偵查起訴。
    理 由
一、上揭犯罪事實，迭據被告乙○○、甲○○於警詢及偵審中坦
    承不諱，核與證人田美月、王國偉、劉光亮、陳婉茹、楊文
    明分別於警詢及偵查中所證述之情節相符，並有電話監聽譯
    文一份在卷可參及如事實欄所載之物扣案足憑。是被告二人
    之自白與事實相符，應堪採信。其販賣安非他命之犯行，堪
    予認定。
二、核被告二人所為，係各違反毒品危害防制條例第四條第二項
    之販賣第二級毒品罪。被告乙○○分別與甲○○、陳順郎間
    ，有犯意聯絡與行為分擔，各為共同正犯。其等販賣前後持
    有安非他命之低度行為，應為販賣之高度行為所吸收，不另
    論罪。其等多次販賣安非他命之犯行，時間緊接，所犯罪名
    相同，顯係出於概括之犯意反覆為之，為連續犯，各應依刑
    法第五十六條之規定論以一罪，並就法定本刑為有期徒刑、
    併科罰金部分加重其刑（其中就販賣第二級毒品罪之無期徒
    刑部分不得加重）。起訴書雖未論及被告乙○○販賣安非他
    命予陳婉茹及於94年 8月13日販賣安非他命予王國偉，以及
    與陳順郎共同販賣安非他命予楊文明部分之事實，惟前者犯
    行業經蒞庭檢察官當庭擴張此部份之起訴事實，後者因與上
    揭被告乙○○有罪部分有連續犯之裁判上一罪關係，本院自
    均併予審究。又被告乙○○曾因違反毒品危害防制條例案件
    ，經本院判處有期徒刑3月確定，於93年7月22日縮刑期滿執
    行完畢，此有台灣高等法院被告前案紀錄表1 份在卷可參，
    其於5 年內再犯本件有期徒刑以上之罪，為累犯，應依法就
    法定本刑為有期徒刑、併科罰金部分遞加重其刑（其中就販
    賣第二級毒品罪之無期徒刑部分不得加重）。爰審酌被告乙
    ○○前有如上開前科紀錄，猶不知悔悟，竟與被告甲○○、
    陳順郎共同為謀取私利，販賣第二級毒品予他人多次，影響
    國民健康甚鉅，其販賣毒品之次數、所得利益，犯後均坦承
    部分犯行等一切情狀，量處如主文所示之刑。
二、查被告乙○○販賣毒品共實際取得新台幣（下同） 67300元
    （包括與甲○○、陳順郎共同販賣部分）、甲○○販賣毒品
    共實際取得 28000元，應依毒品危害防制條例第十九條第一
    項之規定沒收之，如全部或一部不能沒收時，以其財產抵償
    之。扣案之SIM卡3 張、分裝袋2包、行動電話5支、記事簿3
    本、便條紙1張、帳冊1張，係被告二人犯罪所用之物，且為
    被告乙○○所有，業據被告乙○○供承在卷，爰依法宣告沒
    收。至於扣案之安非他命殘渣袋共8 個，雖係被告二人施用
    毒品所用之物，而非被告二人用以販毒所用之物，惟其上之
    安非他命係查獲之毒品，且與塑膠袋難以析離，爰依毒品危
    害防制條例第十八條第一項前段之規定宣告沒收銷燬之。
據上論斷，應依刑事訴訟法第二百九十九條第一項前段，毒品危
害防制條例第四條第二項、第十八條第一項前段、第十九條第一
項，刑法第十一條前段、第二十八條、第五十六條、第四十七條
、第三十八條第一項第二款，判決如主文。
本案經檢察官許景森到庭執行職務。
中　　華　　民　　國　　94　　年　　12　　月　　6 　　日
                        臺灣花蓮地方法院刑事第二庭
                            審判長法官  李  豫  雙
                                  法官  林  韋  岑
                                  法官  李  世  華
上列正本證明與原本無異。
如對本判決不服，應於送達後10日內，向本院提出上訴狀。（應
抄附繕本）
　                              書記官  李  閔  華
中　　華　　民　　國　　94　　年　　12　　月　　7 　　日
附表：
┌──┬───┬─────┬──────────┬───┬─────────┬───┐
│編號│行為人│時間      │地點                │對象  │交易金額、方式    │次數  │
├──┼───┼─────┼──────────┼───┼─────────┼───┤
│一  │乙○○│94年7月27 │花蓮縣吉安鄉○○路三│田美月│新台幣（下同）2000│共5次 │
│    │自行或│日起至94年│段歡樂熊便利商店前、│      │至3000元不等（其中│      │
│    │與郭淑│8月12日   │花蓮市○○路液香扁食│      │3次由乙○○聯繫好 │      │
│    │蕙共同│          │店旁之停車場、吉安鄉│      │後，再由甲○○交付│      │
│    │販賣  │          │南海13街1號工廠旁、 │      │安非他命予田美月，│      │
│    │      │          │花蓮市○○○路好樂迪 │      │並收取價金共7000元│      │
│    │      │          │KTV樓下等處         │      │；另2 次由乙○○單│      │
│    │      │          │                    │      │獨予田美月交易，共│      │
│    │      │          │                    │      │取得價金共5000元）│      │
│    │      │          │                    │      │甲○○販毒所得為共│      │
│    │      │          │                    │      │7000元，而乙○○販│      │
│    │      │          │                    │      │毒所得為共12000元 │      │
├──┼───┼─────┼──────────┼───┼─────────┼───┤
│二  │同上  │94年7月間 │花蓮市○○路液香扁食│王國偉│1000元至5000元不等│5次   │
│    │      │某日起至94│店旁停車場、乙○○位│      │（其中2次各2000元 │      │
│    │      │年8月13日 │於花蓮市○○○街89號 │      │、1000元均由乙○○│      │
│    │      │          │5樓之12房租屋處、花 │      │聯繫好後，再由郭淑│      │
│    │      │          │蓮市○○街35號租屋處│      │蕙交付毒品予王國偉│      │
│    │      │          │樓下                │      │，並收取價金；另3 │      │
│    │      │          │                    │      │次由乙○○單獨予王│      │
│    │      │          │                    │      │國偉交易，並取得價│      │
│    │      │          │                    │      │金共10000元）。郭 │      │
│    │      │          │                    │      │淑蕙販毒所得共3000│      │
│    │      │          │                    │      │元，乙○○販毒所得│      │
│    │      │          │                    │      │共13000元         │      │
├──┼───┼─────┼──────────┼───┼─────────┼───┤
│三  │同上  │94年7月間 │花蓮市○○○街89號附 │劉光亮│各5000元（其中1次 │2次   │
│    │      │某日、94年│近麵店等處          │      │由乙○○聯繫好後，│      │
│    │      │8月底某日 │                    │      │由甲○○交付毒品並│      │
│    │      │          │                    │      │收取價金；另一次由│      │
│    │      │          │                    │      │乙○○單獨交易）故│      │
│    │      │          │                    │      │甲○○販毒所得為  │      │
│    │      │          │                    │      │5000元，乙○○販毒│      │
│    │      │          │                    │      │所得為1萬元。     │      │
├──┼───┼─────┼──────────┼───┼─────────┼───┤
│四  │乙○○│94年8月4日│花蓮市○○路液香扁食│年籍不│5000元（由乙○○聯│1次   │
│    │甲○○│下午某時許│店旁之停車場        │詳綽號│繫好後，再由甲○○│      │
│    │      │          │                    │有信之│交付毒品並收取價金│      │
│    │      │          │                    │成年人│）                │      │
├──┼───┼─────┼──────────┼───┼─────────┼───┤
│五  │乙○○│94年8月11 │花蓮市○○街35號樓下│賴清河│10000元           │1次   │
│    │      │日下午5時 │                    │      │                  │      │
│    │      │25分許    │                    │      │                  │      │
├──┼───┼─────┼──────────┼───┼─────────┼───┤
│六  │乙○○│94年8月11 │花蓮縣吉安鄉中華國小│黃惠美│1次3000元、1次1000│2次   │
│    │甲○○│日下午8時 │河堤旁、花蓮市○○街│（綽號│元（只收到3800元，│      │
│    │      │43分許、94│35號樓下            │阿美）│欠200元）         │      │
│    │      │年8月13日 │                    │      │                  │      │
│    │      │下午3時24 │                    │      │                  │      │
│    │      │分許      │                    │      │                  │      │
├──┼───┼─────┼──────────┼───┼─────────┼───┤
│七  │乙○○│94年8月11 │花蓮市○○路與中正路│年籍不│2000元（只收到1000│1次   │
│    │      │日下午9時 │交岔口附近之水煎包店│詳綽號│元，欠1000元）    │      │
│    │      │29分許    │                    │黑仔或│                  │      │
│    │      │          │                    │阿東之│                  │      │
│    │      │          │                    │成年人│                  │      │
├──┼───┼─────┼──────────┼───┼─────────┼───┤
│八  │乙○○│94年7月間 │乙○○位於花蓮市國盛│陳婉茹│共計約8000元      │約3、4│
│    │      │某日起至94│8街89號5樓之12號租屋│      │                  │次    │
│    │      │年8月間某 │處等地              │      │                  │      │
│    │      │日止      │                    │      │                  │      │
├──┼───┼─────┼──────────┼───┼─────────┼───┤
│九  │乙○○│94年8月4日│花蓮市明義國小附近、│楊文明│1次4500元、1次5000│2次   │
│    │與陳順│某時許、94│花蓮火車站附近      │      │元（由陳順郎聯繫好│      │
│    │郎    │年8月11日 │                    │      │後，再由乙○○交付│      │
│    │      │某時      │                    │      │毒品予楊文明並收取│      │
│    │      │          │                    │      │現金，但僅第一次有│      │
│    │      │          │                    │      │收到現金4500元，欠│      │
│    │      │          │                    │      │5000 元）         │      │
└──┴───┴─────┴──────────┴───┴─────────┴───┘
毒品危害防制條例第4條第1項、第2項：
製造、運輸、販賣第一級毒品者，處死刑或無期徒刑；處無期徒
刑者，得併科新臺幣一千萬元以下罰金。
製造、運輸、販賣第二級毒品者，處無期徒刑或七年以上有期徒
刑，得併科新臺幣七百萬元以下罰金。
